---
title: "Obtención de datos mediante HTTP Control API"
author: "Joan Cano"
output:
  html_document: default
  pdf_document: default
---

### Los interfaces de la Sequoia
- HTTP-API
- PTP (Picture Transfer Protocol)

### Vía HTTP Control API

Los datos son devueltos en formato json, a través de peticiones a la siguiente dirección:
> 192.168.47.1

Las diferentes URLs a las que podemos acceder son:

+ /capture: para obtener el estado de captura Sequoia, iniciar y detener una captura
+ /config: para obtener y configurar la configuración de las cámaras
+ /status: para obtener todas las informaciones sobre el estado físico de Sequoia
+ /calibration: para obtener el estado de calibración, iniciar y detener una calibración
+ /storage: para obtener información sobre la memoria
+ /file: para obtener información de archivos y carpetas
+ /download: para descargar archivos
+ /delete: para eliminar archivos y carpetas
+ /version: para obtener el número de serie y la versión del software
+ /wifi: para obtener el SSID Sequoia
+ /manualmode: para obtener y establecer la ISO y la exposición manualmente
+ /websocket: para usar notificaciones de websocket en eventos asincrónicos

### Intercambios de datos que interesa

#### /status

+ SOLICITUD HTTP: > GET http://192.168.47.1/status
+ Esta URL proporciona información sobre el estado físico de la Sequoia. Se devolverán las siguientes informaciones:
  + request
  + gps
  + instruments
  + sunshine
  + temperature > GET http://192.168.47.1/status/sunshine 
  
```{python, eval=FALSE}
import requests
import json

sequoia_ip = '192.168.47.1'

r = requests.get('http://' + sequoia_ip + '/status')

print json.dumps(r.json(), indent = 4)

```

### Data

```{r}
library(rjson)
statusValues <- fromJSON(file = "~/Escritorio/Datos_Sequoia/status.json")
print(statusValues)
```

### Destapado

```{r}
sunshineValuesOn <- fromJSON(file = "~/Escritorio/Datos_Sequoia/sunhineOn.json")
print(sunshineValuesOn)
```

### Tapado

```{r}
sunshineValuesOff <- fromJSON(file = "~/Escritorio/Datos_Sequoia/sunhineOff.json")
print(sunshineValuesOff)
```

## Creamos un DataFrame

```{r}
json <-list(sunshineValuesOn, sunshineValuesOff)
json_df <- as.data.frame(json)
print(json_df)
write.table(json_df, file = "~/Escritorio/json.csv", sep = ",", dec = "," )
``` 








